

CONTACTO

Cel: 305 7479364 Email: carlosandres0229@gmail.com

Locación: Cali, Colombia

PORTAFOLIO

https://carloscacerescampo.vercel.app/

GITHUB (



github.com/CarlosAC-29

LINKEDIN



www.linkedin.com/in/carlos-cáceresdeveloper/

CONOCIMIENTOS

Lenguajes

- JavaScript
- Java
- TypeScript
- SQL Python

Frameworks

- ReactJs
- NextJs
- Tailwind
- Material UI vii2
- Angular
- NestJS
- Django

Otras

- PostgresSQL
- MySQL
- MongoDB
- FireBase
- Figma
- GIT
- Sass
- Jquery
- Node

IDIOMAS

• Inglés: Avanzado (C1) a partir de certificado EF SET

• Español: Nativo

Carlos Andrés Cáceres Campo

Como candidato a ingeniero de sistemas de la Universidad del Valle, estoy en la búsqueda de proyectos innovadores que permitan ofrecer soluciones tecnológicas para mejorar la vida de las personas. Disfruto colaborar en equipo, aprender sobre nuevas tecnologías y siento una profunda pasión por el desarrollo de aplicaciones Full-Stack. Además, tengo experiencia como desarrollador web freelance.

EXPERIENCIA LABORAL

Practicante universitario

Copservir LTDA, Cali, Colombia - 2023 - 2024

Como practicante en TI, contribuí al desarrollo y mejora de módulos con PHP, jQuery y Bootstrap. También gestioné bases de datos en MySQL y servidores Linux.

Logros: Contribuí significativamente al desarrollo mediante la optimización del código, la implementación de nuevas funcionalidades y la corrección de errores para fortalecer la funcionalidad de los sistemas.

Freelancer - Desarrollador Web

Mr.Locksmith, Utah, EEUU - 2022

Lideré el diseño, desarrollo y despliegue de una página web receptiva y atractiva que reflejaba la visión y los objetivos de la empresa Mr.losckmisth.

Logros: Como resultado de mi contribución, la nueva página web ayudó a Mr.locksmith a fortalecer su presencia en línea y alcanzar un aumento en tráfico, mejora en la generación de leads, etc. Link

Administrador pagina web

Universidad del valle, Cali, Colombia - 2019 - 2023

Administración y mantenimiento de pagina web por medio tecnologías como HTML5, CSS, JavaScript y Joomla.

Logros: Proveer altos niveles de satisfacción y excelente trabajo en equipo

EDUCACIÓN

Universidad del Valle

Ingeniería de sistemas (8 semestre)

en proceso

SENA

Técnico en Desarrollo de software, Cali

2016 - 2018

Referencias personales

Nombre : Catherine Cáceres Campo

Profesión: Epidemióloga

Teléfono: 3057964364

Nombre: Kevin Ramírez Campo

Profesión: Economista

Teléfono: 3122375488

HOBBIES

- Cine

- DeporteDibujoEjercicio